臺灣桃園地方法院刑事判決　　　　　　　95年度訴字第2420號
公　訴　人　臺灣桃園地方法院檢察署檢察官
被　　　告　甲○○
　　　　　　　　　　（另案在臺灣臺北監獄執行中）
指定辯護人　本院公設辯護人丁○○
上列被告因偽造有價證券等案件，經檢察官提起公訴（95年度偵
字第7778號），本院判決如下︰
    主  文
甲○○連續行使偽造私文書，足以生損害於公眾及他人，累犯，
處有期徒刑捌月。扣案之乙○○汽車駕駛執照壹紙、偽造之乙○○印章壹枚及如附表所示乙○○署名柒枚、印文壹枚、指印參枚
，均沒收。
    事  實
一、甲○○前曾因違反毒品危害防制條例案件，經臺灣板橋地方
    法院以90年度板簡字第1204號簡易判決判處有期徒刑6 月，
    上訴後，經同院第2 審合議庭以90年度簡上字第240 號撤銷
    原判決，改判處有期徒刑6 月確定；又因違反毒品危害防制
    條例案件，經臺灣板橋地方法院以92年度訴字第22號判決判
    處有期徒刑7 月確定。上揭2 罪刑經接續執行（共1 年1 月
    ）後，送監執行，嗣於93年1 月31日縮刑期滿執行完畢，竟
    仍不知悔改。
二、甲○○於94年間因另案遭通緝，其為隱匿身分以躲避警方查
    緝，於94年5 月初某日，在臺北縣中和市○○路與員山路口
    路旁，拾獲乙○○遭不詳姓名年籍之人竊取後棄置路旁之身
    分證1 紙，其竟意圖為自己不法所有之犯意，先將上開乙○○之身分證侵占入己後，隨即基於使公務員登載不實之犯意
    及行使偽造私文書之概括犯意，於94年5 月9 日上午某時許
    ，前往台北縣中和市某刻印店內，利用不知情之刻印行人員
    偽造「乙○○」之印章1 枚後，於同日上午11時59分許，前
    往交通部公路總局臺北區監理所板橋監理站（地址：臺北縣
    中和市○○路○ 段116 號，下稱「板橋監理站」），以辦理
    遺失補照、住址異動為由，交付乙○○之上開身分證予承辦
    公務員，表明係乙○○本人欲辦理上開事項，甲○○即在汽
    （機）車駕駛人異動申請書「簽章欄」偽造乙○○署名1 枚
    ，及蓋用上開偽刻之乙○○印章以形成乙○○之印文1 枚，
    而偽造該紙異動申請書後，將該紙具私文書性質之異動申請
    書連同其本人之照片1 幀，交付不知情之監理站承辦人員以
    行使之，致該承辦人員將此一不實事項登載於職務上所掌屬
    於公文書性質之汽（機）車駕駛人異動資料電腦檔上，並據
    以核發姓名年籍資料為乙○○，照片為甲○○之汽車駕照1
    張，足以生損害於乙○○本人及交通監理機關對汽車駕照核
    發管理作業之正確性。
三、甲○○又承上相同之行使偽造私文書之概括犯意，先後為下
    列行為：
  (一)於94年6 月10日上午11時25分許，前往臺北縣板橋市○○路
    ○ 段35號1 樓「熊熊租賃有限公司」（下稱「熊熊公司」）
    ，冒用乙○○之名義向該公司承租車號4827-GX 號自用小客
    車1 輛，並接續在該公司提供之汽車租賃契約書「承租人」
    欄、租用汽車切結書「承租人姓名簽章（按拇指印）」欄偽
    造乙○○署名各1 枚，及在切結書「立切結書人」欄偽造乙○○署名及指印各1 枚、在申請書「駕駛人」欄偽造乙○○
    署名及指印各1 枚、在空白本票「發票人」欄偽造乙○○署
    名及指印各1 枚（斯時本票尚未填具發票日、金額等絕對必
    要記載事項），因而偽造上揭私文書後，將上揭偽造私文書
    交付熊熊公司承辦人員而行使之，致熊熊公司承辦人員以為
    係「乙○○」本人租車，而將上開車輛出租予甲○○使用，
    均足生損害於乙○○本人及熊熊公司對車輛租賃管理之正確
    性。
  (二)甲○○承上相同之概括犯意，於94年6 月14日晚上11時許返
    還該車予熊熊公司之際，在熊熊公司所提供之上開租用汽車
    切結書「還車輛時間欄」偽造乙○○署押1 枚，記載「乙○○」業於94年6 月14日晚上11時歸還車輛之意，而偽造該私
    文書後，將該私文書交回給熊熊公司承辦人員收執，亦足生
    損害於乙○○本人及熊熊公司對於車輛租賃管理之正確性。
    嗣甲○○於租用上揭車輛期間，因違反道路交通處罰條例而
    遭警方逕行開單舉發後，經新竹監理站開單裁決後將該裁決
    書寄至乙○○處，乙○○認為證件遭他人冒用，乃前往熊熊
    公司查證，因而查知甲○○冒名租車乙事，遂報警處理，經
    警在甲○○所行使之偽造切結書採得指印，以指紋電腦比對
    法及指紋特徵點比對法鑑驗後，結果與甲○○指紋卡左拇指
    指紋相符，始查悉上情。
四、案經桃園縣政府警察局龜山分局報請臺灣桃園地方法院檢察
    署檢察官偵查起訴。
    理  由
壹、程序方面：
    按被告以外之人於審判外之言詞或書面陳述，除法律有規定
    者外，不得作為證據；當事人、代理人或辯護人於法院調查
    證據時，知有第159 條第1 項不得為證據之情形，而未於言
    詞辯論終結前聲明異議者，視為有前項之同意。刑事訴訟法
    第159 條第1 項、第159 條之5 就此定有明文。經查，本件
    認定事實所憑之證據，檢察官、被告及指定辯護人於言詞辯
    論終結前，均未聲明異議，依上揭規定即視為同意於審判程
    序做為證據，復經本院審酌陳述作成時之情況認為適當，而
    得作為本件之證據。另本院審酌內政部警政署刑事警察局出
    具之94年9 月30日刑紋字第0940146005號鑑驗書，為鑑定機
    關鑑驗得知熊熊公司之切結書上所留指印與被告之左拇指指
    紋相符後，依其所見而製作之證明文書，核其本質乃為被告
    以外之人於審判外之書面陳述，為傳聞證據，惟該項證據係
    檢察官依刑事訴訟法第208 條第1 項規定授權司法警察依法
    送請內政部警政署刑事警察局此一專業鑑定機構鑑定而得者
    ，屬同法第159 條第1 項之「除法律有規定者外」之情形，
    即無須準用鑑定人具結之規定，亦得採為本案證據。
貳、實體方面：
一、經查：
  (一)上開時地犯罪事實，業據被告甲○○於警詢、偵查中及本院
    審理中坦承不諱，並經證人即被害人乙○○於警詢中指述：
    其妻於94年3 月7 日中午12時30分在龜山鄉○○路買書時，
    皮包遭竊，皮包內有其身分證，伊於94年8 月17日收到新竹
    監理站所寄之違規告發單才知證件遭冒用等語在卷，及經證
    人即熊熊公司負責人丙○○於本院審理中具結證述被告在熊
    熊公司租車之情節在卷，且有被告偽造後交付板橋監理站承
    辦公務員行使之汽（機）車駕駛人異動申請書影本1 紙，及
    被告偽造後交付熊熊公司承辦人員行使之汽車租賃契約書、
    租用汽車切結書、切結書、申請書影本各1 紙，及被告在本
    票「發票人欄」偽造乙○○署名及指印各1 枚之本票影本1
    紙附卷可稽。上開切結書及申請書上留存之指印，經送請內
    政部警政署刑事警察局以指紋電腦比對法及指紋特徵點比對
    法鑑驗結果，認該指紋與被告之左拇指指紋相符乙節，有內
    政部警政署刑事警察局94年9 月30日刑紋字第0940146005號
    鑑驗書1 份可佐。而貼有被告照片之「乙○○」汽車駕駛執
    照1 張，則係由板橋監理站受理申請後依法補發之真正汽車
    駕駛執照乙節，亦有交通部公路總局臺北區監理所板橋監理
    站95年5 月5 日北監板二字第0950001611號函附機車駕駛人
    螢幕列印、異動歷史列印、汽車駕駛人螢幕列印、異動歷史
    列印、汽（機）車駕駛人異動登記書影本各1 份（見95年度
    偵字第7778號卷第40至43頁）足佐，互核相符，由此足認被
    告就上揭事實所為任意性自白，核屬真實，足堪採信。
  (二)此外，證人丙○○於本院審理中證稱：一般客戶向公司租車
    時，要簽1 份汽車租賃契約書，然後影印承租人之駕照跟身
    分證各1 份，若有保證人的話，會請保證人簽1 份保證契約
    ，再來會簽1 份切結書，以擔保承租人租用車輛後若違規或
    肇事，他要負責，汽車租賃契約書、租用汽車切結書及本票
    是印刷在同1 張文書上，申請書是要客戶於租車時先填好，
    若客戶租用車輛後有肇事違規時，公司會把申請書寄給監理
    站，告知監理站該違規車輛實際駕駛人為何人，監理所就會
    裁罰該實際駕駛人，上開文件填完後，承租人就要付租金；
    租車時要簽署本票作為承租人租車不還或有損壞賠償金額之
    擔保，本票金額都是寫60萬元，公司都會事先把60萬元金額
    以條戳章蓋在本票之金額欄，有時是公司自己蓋章，有時是
    租車客人自己寫，本件本票之發票日期可能是公司員工填寫
    的，大部分應該都是客戶在發票人欄簽名前就先蓋上印章，
    但是因為伊是請家中的9 歲小孩有空時將整本本票之金額欄
    都先蓋上60萬元之條戳章，故以伊經驗來說，有時本票上的
    金額確實會有漏蓋的情形，伊沒有資料可判斷本票金額是客
    戶簽名前或後所蓋，假設有客戶租用車輛未歸還或車輛發生
    問題時，伊會檢視該客戶之租車資料，若發現本票金額未蓋
    上的情形，公司就會補蓋金額；本件本票之發票日為伊所填
    寫，但是同1 張文書上之承租人年籍資料及住居所等字樣，
    則非伊填寫，伊忘記本票金額是否為事後填載，而公司在請
    客戶填載本票時，若本票未填載金額時，公司不會告訴客戶
    屆時金額是授權由公司填載，亦不會告知客戶伊日後會填上
    發票日，因為公司請客戶簽本票也是形式上的擔保；而本件
    租用汽車切結書上有寫還車日期及客戶簽章，該還車日期是
    公司在客戶還車時所填載的，並由客戶在旁邊簽名確認，由
    此可知這輛車已歸還且有繳納租金等語明確，是以，依證人
    丙○○之證述可知，客戶向熊熊公司租車時，確有可能出現
    在空白本票上僅簽署發票人姓名，而該本票之發票年月日、
    發票金額等票據之絕對必要記載事項尚未填載完成之情形，
    至為明確，況證人丙○○業已肯認卷附本票之發票日「94年
    6 月10日」為伊事後檢視本票時所填入，則被告在卷附本票
    「發票人」欄偽造被害人乙○○之署名及指印時，該本票究
    竟是否已填載完整之票面金額及發票日，尚有可疑，而本件
    又無其他積極證據足資證明被告於上揭時地在卷附本票「發
    票人」欄偽造乙○○之署押時，業已完成發票行為，是以，
    被告就此部分所為，即無該當於刑法第201 條第1 項之偽造
    有價證券犯行之餘地。審酌被告雖在空白本票偽造乙○○之
    署名、指印，並未授權執票人於未履行付款義務時，在該本
    票上填載日期、金額後行使，而本票為要式證券，本票之作
    成必依票據法第120 條第1 項第1 款至第8 款所定法定方式
    為之，本票之必要記載事項如有欠缺，除票據法另有規定外
    （如同法第120 條第2 、3 、4 、5 項），其本票即為無效
    ，此就票據法第11條第1 項、第120 條之規定觀之自明，是
    以，本票之金額及發票年月日等絕對必要記載事項，如未記
    載，其本票當然無效，不能認係有價證券，因而偽造他人名
    義為發票人之本票，如對於本票之絕對必要記載事項，尚未
    記載完全，即無成立偽造有價證券罪之餘地，然被告偽造乙○○之署押於發票人欄，仍具有表彰「熊熊公司」對乙○○
    具有債權之意思表示之文書，是雖不能視為有價證券，仍為
    私文書之一種，則被告就此部分所為，自應屬行使偽造私文
    書之範疇甚明。
  (三)綜上所述，本案事證明確，被告犯行洵堪認定，應予依法論
    科。
三、查被告甲○○行為後，刑法於94年2 月2 日修正公布，於95
    年7 月1 日施行。按行為後法律有變更者，適用行為時之法
    律，但行為後之法律有利於行為人者，適用最有利於行為人
    之法律，修正後刑法第2 條第1 項定有明文。刑法第2 條本
    身雖經修正，但刑法第2 條既屬適用法律之準據法，本身尚
    無比較新舊法之問題，應一律適用裁判時之修正後刑法第2
    條規定以決定適用之刑罰法律，核先敘明。又以本次刑法修
    正之比較新舊法，應就罪刑有關之共犯、未遂犯、想像競合
    犯、牽連犯、連續犯、結合犯，以及累犯加重、自首減輕暨
    其他法定加減原因（如身分加減）與加減例等一切情形，綜
    其全部罪刑之結果而為比較，如新舊法處罰之輕重相同，即
    無比較適用之問題，即無刑法第2 條第1 項之適用，應依一
    般法律適用原則，適用裁判時法（參見最高法院95年度第8
    次、第21次之刑庭會議決議意旨）。經查：
  (一)刑法第214 條使公務員登載不實罪之法定刑有得科5 百元以
    下罰金之規定，另同法第337 條侵占遺失物罪之法定刑係科
    5 百元以下罰金，據修正後刑法施行法增訂第1 條之1 ：「
    中華民國九十四年一月七日刑法修正施行後，刑法分則編所
    定罰金之貨幣單位為新臺幣。九十四年一月七日刑法修正時
    ，刑法分則編未修正之條文定有罰金者，自九十四年一月七
    日刑法修正施行後，就其所定數額提高為三十倍。但七十二
    年六月二十六日至九十四年一月七日新增或修正之條文，就
    其所定數額提高為三倍」及刑法第33條第5 款修正為：「主
    刑之種類如下：五、罰金：新臺幣一千元以上，以百元計算
    之」等規定，依修正後之法律，刑法第214 條、第337 條之
    罪所得科之罰金刑最低均為新臺幣1 千元；然依被告行為時
    之刑罰法律，即罰金罰鍰提高標準條例第1 條前段規定得提
    高之倍數為2 倍至10倍及刑法第33條第5 款之規定計算，上
    開罪名所得科罰金刑最低額為銀元1 元，經依現行法規所定
    貨幣單位折算新臺幣條例第2 條換算為新臺幣，其最低額僅
    為新臺幣3 元，提高10倍後為新台幣30元。故經比較上述修
    正前、後之刑罰法律，自以被告行為時關於科處罰金刑之法
    律較有利於被告。
  (二)又關於刑法第55條後段關於牽連犯之規定及同法第56條關於
    連續犯之規定，於刑法修正後均已刪除，亦即修法後已無連
    續犯論以1 罪並加重其刑，及依牽連犯之裁判上1 罪關係從
    1 重處斷等規定之適用，而此修正已影響行為人之實質刑罰
    法律效果，自屬刑法第2 條之「法律變更」，依修正後第2
    條第1 項規定，比較新、舊法結果，仍應適用較有利於被告
    之行為時法律即舊法論以牽連犯、連續犯。
  (三)綜合上述各條文修正前、後之比較，揆諸前揭最高法院決議
  　及修正後刑法第2 條第1 項前段、後段規定之「從舊從輕原
    則」，自應就上開情形適用被告行為時之法律，即修正前刑
    法之相關規定予以論處。至修正後刑法第47條關於累犯之規
    定，增加犯罪行為人之再犯係出於「故意」者，始有累犯加
    重之適用，本件被告前曾受有期徒刑之執行完畢後5 年內，
    再犯本案犯罪，又係出於故意，無論依修正前或修正後之刑
    法第47條規定，均構成累犯，參照最高法院95年度第21次刑
    事庭會議決議意旨，此部分之新舊法處罰之輕重相同，即無
    比較適用之問題，應依一般法律適用原則，逕適用裁判時法
    。另修正後刑法第57條關於科刑時應審酌之事項，其中就第
    7 款「犯罪行為人與被害人之關係」，係將修正前刑法同條
    第8 款「犯人與被害人『平日』之關係」之「平日」一語刪
    除，擴大犯罪行為人與被害人在犯罪行為上之關係，亦屬科
    刑時應予考慮之標準，修正後刑法第57條第8 款並增列「犯
    罪行為人違反義務之程度」，此均屬法院就刑之裁量審認標
    準之明文化，非屬法律之變更（最高法院95年5 月23日第8
    次刑庭會議決議亦同此意旨），無修正後刑法第2 條第1 項
    規定之適用，附此說明。
三、按所謂「文書」，係指在有體物上，以文字或符號為一定之
    意思表示，具有存續性且足以證明法律上之權利義務或事實
    ，或足以產生法律上權利義務關係或事實者而言（最高法院
    78年度台上字第4986號、79年度台上字第104 號判決意旨可
    供參照）。查被告甲○○偽造被害人乙○○之印章持以蓋用
    在汽（機）車駕駛人異動登記書上，當然產生該印章之印文
    ，祇成立偽造印章罪，不應再論以偽造印文罪（參照最高法
    院86年台上字第3295號判例意旨）。是核被告所為，係犯刑
    法第216 條、第210 條之行使偽造私文書罪、第214 條之使
    公務員登載不實罪及同法第337 條之侵占遺失物罪。公訴意
    旨漏未斟酌上揭理由欄「一、(二)」所指，而認被告在卷附本
    票「發票人」欄偽造被害人乙○○之署押後，將該紙本票交
    付熊熊公司承辦人員之行為，係犯刑法第201 條第1 項之行
    使偽造有價證券罪嫌，尚有未洽，惟其基本事實同一，本院
    自應予審理，並變更其起訴法條。而上開被告偽造被害人乙○○之印章及在汽（機）車駕駛人異動登記書、汽車租賃契
    約書、租用汽車切結書上偽造其署名，及在熊熊公司申請書
    、切結書上，偽造其署名及指印之行為，均為偽造私文書之
    部分行為，不另論罪；又偽造之低度行為，為行使之高度行
    為所吸收，均不另論罪。被告使不知情之刻印店人員為其偽
    造被害人乙○○之印章，其就此部分為間接正犯。被告在「
    熊熊公司」接續偽造汽車租賃契約書、租用汽車切結書、空
    白本票發票人之文書及切結書，雖係分別數行為，然各該行
    為係為達租車目的而為之各個舉動，各行為之獨立性極為薄
    弱，依一般社會健全觀念難以強行分離，認各個舉動不過為
    犯罪行為之一部份，係行為接續而完成整個犯罪，顯基於單
    一犯意接續所為，應包括於一行為予以評價，為接續犯，應
    論以實質上一罪（最高法院86年臺上字第3295號判例意旨參
    照）。被告先後3 次行使偽造私文書（1 次用於申請補發駕
    照、1 次用於租車、1 次用於還車），時間緊接，所犯構成
    要件相同之罪，顯係基於概括犯意反覆為之，應依修正前刑
    法第56條連續犯之規定，各論以一罪，並均依法加重其刑。
    被告所犯使公務員登載不實罪、行使偽造私文書罪間，有方
    法、結果之牽連關係，應從一重之行使偽造私文書罪處斷。
    檢察官就上揭事實欄「三、(二)」所載犯行雖未起訴，惟此部
    分犯罪事實，業據被告於本院審理中自白明確，核與證人丙○○之證述相符，且有租用汽車切結書1 紙附卷可佐，足認
    被告就此部分亦涉有行使偽造私文書之犯行，且與本院上開
    論罪科刑之部分，具有連續犯之裁判上1 罪關係，雖未據檢
    察官起訴，惟依刑事訴訟法第267 條所定「檢察官就犯罪事
    實一部起訴者，其效力及於全部」之規定，本院就此部分自
    得併予審理之。另被告前曾受如上揭事實欄一所載罪刑宣告
    及刑之執行完畢情形，有臺灣高等法院被告前案紀錄表1 份
    在卷可參，其於有期徒刑執行完畢後，5 年內故意再犯本案
    有期徒刑以上之刑之罪，為累犯，應依刑法第47條第1 項規
    定遞加重其刑。爰審酌被告犯罪之目的及動機係其拾獲被害
    人乙○○遭他人竊取之身分證後，即予侵占入己，而為掩飾
    其因案通緝之身分，冒用被害人乙○○之身分，向監理機關
    申請補發被害人乙○○名義之汽車駕駛執照，並持向熊熊公
    司承租車輛供己代步使用、其犯罪手段係以偽造署押、偽造
    私文書後行使之方式為之、其智識程度為高中肄業、入監前
    沒有工作，係1 人獨自生活、犯罪所造成之危害，及其犯罪
    後坦承犯行之態度等一切情狀，量處如主文所示之刑，以示
    懲儆。
四、按「刑法上之偽造署押罪，係指單純偽造簽名、畫押而言，
    若在制式之書類上偽造他人簽名，已為一定意思表示，具有
    申請書或收據等類性質者，則係犯偽造文書罪（該偽造署押
    為偽造文書之部分行為不另論罪）。又在申請書類之姓名欄
    填寫申請人姓名，僅在識別何人申請，並非表示本人簽名之
    意思，尚不生偽造署押問題，該填載自不得依刑法第219 條
    諭知沒收。」，最高法院85年度台非字第146 號判決可資參
    照。查，如附表所示之偽造「乙○○」署押、印文，雖上揭
    文書已交付熊熊公司收執而非屬被告所有，仍應依刑法第21
    9 條規定宣告沒收。此外，被告偽造之「乙○○」印章1 顆
    ，均係被告所偽造者，不問屬於被告與否，亦應依刑法第21
    9 條之規定沒收之。另，貼有被告相片之「乙○○」汽車駕
    駛執照1 紙，係被告所有而經犯罪所得之物，業據其供承在
    卷，雖未扣案，然無證據證明已滅失，仍應依刑法第38條第
    1 項第3 款規定宣告沒收之。至被告偽造之租賃汽車契約書
    、汽車租用切結書、切結書、申請書各1 紙，業經被告於偽
    造後交付熊熊公司收執，及被告偽造之汽（機車）駕駛人異
    動申請書1 紙，業經被告於偽造後交付監理站人員收執，均
    已非屬被告所有之物，自不得併予宣告沒收。而切結書客戶
    名稱及申請書駕駛人名稱，係用以表示客戶、駕駛人之姓名
    ，僅在識別何人承租、駕駛，並非表示本人簽名之意思，尚
    不生偽造署押問題，爰不予沒收。
五、公訴意旨另以：被告於上揭時地，冒用被害人乙○○之名義
    ，向熊熊公司承租上開車輛使用時，行使板橋監理站核發之
    貼有其本人照片之被害人乙○○名義汽車駕駛執照1 紙，冒
    用被害人乙○○之名義租車，因認被告就此部分另涉犯刑法
    第216 條、212 條之行使偽造特種文書罪嫌云云。按犯罪事
    實，應依證據認定之，無證據不得認定其犯罪事實；又不能
    證明被告犯罪者，應諭知無罪之判決，刑事訴訟法第154 條
    第2 項、第301 條第1 項分別定有明文。公訴人就此部分，
    係以上開汽車駕駛執照影本1 紙及被告之供述，為其主要論
    據。惟查：被告於94年5 月間某日，在臺北縣中和市○○路
    與員山路口路旁拾獲被害人乙○○之身分證後，並未偽造該
    身分證，而被告向熊熊公司租車時使用之該紙被害人乙○○
    之汽車駕駛執照，係經有權製作人板橋監理站製作核發之真
    正駕駛執照，並非被告所偽造、變造而來，故被告持以行使
    ，亦無成立刑法第216 條、第212 條之行使特種文書罪之餘
    地，是以，公訴意旨就此所指，尚屬不能證明，本件又查無
    其他證據證明被告確有公訴人所指行使偽造特種文書之犯行
    ，揆諸前揭條文意旨，本院就此部分本應諭知無罪，惟公訴
    意旨既認此部分與前揭論罪科刑之部分，有牽連犯之裁判上
    1罪關係，爰不另為無罪之諭知。
據上論斷，應依刑事訴訟法第299 條第1 項前段、第3 百條，修
正後刑法第2 條第1 項前段、第47條第1 項，刑法第216 條、第
210 條、第214 條、第219 條、第337 條、第38條第1 項第3 款
，修正前刑法第56條、第55條後段，刑法施行法第1 條之1 第1
項、第2 項前段，判決如主文。
本案經檢察官施宣旭到庭執行職務。
中　　華　　民　　國　　96　　年　　7 　　月　　10　　日
                  刑事第九庭  審判長法  官  何信慶
                                    法  官  蘇琬能
                                    法  官  胡芷瑜
以上正本證明與原本無異。
如不服本判決，應於判決送達後10日內向本院提出上訴狀（應附
繕本），上訴於臺灣高等法院。
                                    書記官  張懿昀
中　　華　　民　　國　　96　　年　　7 　　月　　10　　日
附表
┌──┬──────────┬────────┬────┬──────┐
│編號│偽造署押（印文）所在│偽造署押（印文）│是否偽造│署押（印文）│
│    │文件                │數量            │私文書或│之沒收依據  │
│    │                    │                │有價證券│            │
├──┼──────────┼────────┼────┼──────┤
│ 1  │汽（機）車駕駛人異動│署名1 枚、印文1 │偽造私文│刑法第219條 │
│    │申請書              │枚              │書      │            │
├──┼──────────┼────────┼────┼──────┤
│ 2  │熊熊公司汽車租賃契約│署名1枚         │同上    │同上        │
│    │書                  │                │        │            │
├──┼──────────┼────────┼────┼──────┤
│ 3  │熊熊公司租用汽車切結│署名1 枚        │同上    │同上        │
│    │書                  │                │        │            │
├──┼──────────┼────────┼────┼──────┤
│ 4  │熊熊公司切結書      │署名1 枚、指印1 │同上    │同上        │
│    │                    │枚              │        │            │
├──┼──────────┼────────┼────┼──────┤
│ 5  │熊熊公司申請書      │署名1 枚、指印1 │同上    │同上        │
│    │                    │枚              │        │            │
├──┼──────────┼────────┼────┼──────┤
│ 6  │熊熊公司之承租人還車│署名1枚         │同上    │同上        │
│    │紀錄                │                │        │            │
├──┼──────────┼────────┼────┼──────┤
│ 7  │熊熊公司之本票      │署名1枚、指印1枚│同上，非│同上        │
│    │                    │                │偽造有價│            │
│    │                    │                │證券    │            │
├──┼──────────┼────────┼────┼──────┤
│合計│                    │署名7 枚、印文1 │        │            │
│    │                    │枚、指印3 枚    │        │            │
└──┴──────────┴────────┴────┴──────┘
附錄論罪科刑法條依據：
刑法第210條 (偽造變造私文書罪)
偽造、變造私文書，足以生損害於公眾或他人者，處5 年以下有
期徒刑。
刑法第214 條 (使公務員登載不實罪)
明知為不實之事項，而使公務員登載於職務上所掌之公文書，足
以生損害於公眾或他人者，處3 年以下有期徒刑、拘役或500 元
以下罰金。
刑法第216 條 (行使偽造變造或登載不實之文書罪)
行使第210 條至第215 條之文書者，依偽造、變造文書或登載不
實事項或使登載不實事項之規定處斷。
刑法第337 條（侵占遺失物罪）
意圖為自己或第三人不法之所有，而侵占遺失物、漂流物或其他
離本人所持有之物者，處5 百元以下罰金。
